Minutes et répertoires du notaire Claude II MÉNARD, 31 décembre 1645 - 17 février 1675 (étude XXXIX)
Archives nationales
- Minutes de Claude II MÉNARD, janvier 1645 - 17 février 1675; MC/ET/XXXIX/77 - MC/ET/XXXIX/131
  - Minutes. 1650, MC/ET/XXXIX/85
    - Transport de bail par André Hébert, marchand bourgeois de Paris, demeurant à Paris, rue Quincampoix, à Thomas Tardif, échevin perpétuel de Tours, marchand bourgeois de Paris, demeurant à Paris, rue des Déchargeurs, paroisse Saint-Germain-l'Auxerrois., 9 août 1650; MC/ET/XXXIX/85
      cession; Quincampoix (rue); Déchargeurs (rue des); Hébert, André; Tardif, Thomas; commerçant
    - Procuration par Jean Ambroise Ferrary, marchand, bourgeois de Lyon, étant de présent à Paris logé rue des Mauvaises-Paroles, paroisse Saint-Germain-l'Auxerrois, à Joseph Porron, marchand bourgeois de Paris., 9 août 1650; MC/ET/XXXIX/85
      procuration; Lyon (Rhône); Mauvaises-Paroles (rue des); Ferrary, Jean Ambroise; Porron, Joseph; commerçant; commerçant
    - Testament de Quentin Lefebvre, maître brodeur chasublier, Marie Chouart, son épouse, demeurant à Paris, rue de la Vieille-Cordonnerie, paroisse Sainte-Opportune., 13 août 1650; MC/ET/XXXIX/85
      testament; Vieille-Cordonnerie (rue de la); Lefebvre, Quentin; Chouart, Marie; brodeur
    - Procuration par Robert Trébuchet, commissaire des vivres, demeurant à Paris, rue Saint-Honoré, paroisse Saint-Eustache, à Abel Trébuchet, son frère, marchand à Paris., 16 août 1650; MC/ET/XXXIX/85
      procuration; Saint-Honoré (rue); Trébuchet, Robert; Trébuchet, Abel; commerçant
    - Apprentissage de Jacques Matthieu, fils de feu Bénigne Matthieu, maître menuisier, et d'Andrée Douard, chez Jacques Dupré, marchand bourgeois de Paris, demeurant à Paris, rue Saint-Denis, paroisse Saint-Jacques-de-la-Boucherie., 17 août 1650; MC/ET/XXXIX/85
      contrat d'apprentissage; Saint-Denis (rue); Saint-Jacques-de-la-Boucherie (paroisse); Matthieu, Jacques; Matthieu, Bénigne; Douard, Andrée; Dupré, Jacques; menuisier; commerçant
    - Protet par Jean Goupil, marchand bourgeois de Paris, demeurant à Paris, rue Perrin Gasselin, proche le chevalier-du-Guet, paroisse Saint-Germain-l'Auxerrois., 19 août 1650; MC/ET/XXXIX/85
      protêt; Perrin-Gasselin (rue); Goupil, Jean; commerçant
    - Offre par Joachim Delisle, chevalier, seigneur d'Andresy, à Arthur Gaultier, marchand bourgeois de Paris, demeurant au Petit Cloître, paroisse Sainte-Opportune., 20 août 1650; MC/ET/XXXIX/85
      Delisle, Joachim; Gaultier, Arthur; commerçant
    - Procuration par Louise Buisson., 22 août 1650; MC/ET/XXXIX/85
      procuration; Buisson, Louise
    - Brevet de service par Antoinette Crevé, veuve de Blanchet Bollay, marchand pelletier, demeurant à Reims, étant de présent à Paris, et Jean Bollay, son fils, à Jacques Lepreux, marchand., 23 août 1650; MC/ET/XXXIX/85
      Reims (Marne); Crevé, Antoinette; Bollay, Blanchet; Bollay, Jean; Lepreux, Jacques; commerçant; fourreur
    - Ratification par Alphonse Henry de Montluc, chevalier, seigneur et marquis de Ballagny, comte d'Orbin et autres lieux, demeurant à Paris au Marais du Temple, rue Neuve-Saint-Louis, paroisse Saint-Gervais, au profit de Pierre Sillard, marchand bourgeois de Paris, demeurant rue Saint-Denis, paroisse Saint-Merri., 25 août 1650; MC/ET/XXXIX/85
      ratification; Neuve-Saint-Louis (rue); Saint-Denis (rue); Saint-Merri (paroisse); Montluc, Alphonse Henry de; Sillard, Pierre; commerçant
    - Titre nouvel par Robert Dupille, écuyer, conseiller et secrétaire du roi, maison et couronne de France et de ses finances, Marie Chappelain, son épouse, demeurant à Paris, rue des Cinq-Diamants, paroisse Saint-Jacques-de-la-Boucherie, d'une part, et Jean Tabouret, marchand mercier, bourgeois de Paris, Rose Giez, son épouse, d'autre part., 25 août 1650; MC/ET/XXXIX/85
      titre nouvel; Cinq-Diamants (rue des); Dupille, Robert; Chappelain, Marie; Tabouret, Jean; Giez, Rose; commerçant
    - Obligation par Alphonse Henry de Montluc, chevalier, seigneur et marquis de Ballagny, comte d'Orbery et autres lieux, demeurant à Paris au Marais du Temple, rue Neuve-Saint-Louis, paroisse Saint-Gervais, au profit de Pierre Sillard, marchand bourgeois de Paris, demeurant rue Saint-Denis, paroisse Saint-Merri., 25 août 1650; MC/ET/XXXIX/85
      obligation; Neuve-Saint-Louis (rue); Saint-Denis (rue); Saint-Merri (paroisse); Montluc, Alphonse Henry de; Sillard, Pierre; commerçant
    - Procuration par René d'Espinay, chevalier, seigneur de Lonvy, conseiller du roi en ses conseils d'Etat et privé, lieutenant général en la prévôté de l'hôtel et grande prévôté de France, demeurant à Paris, place et paroisse Sainte-Opportune., 26 août 1650; MC/ET/XXXIX/85
      procuration; Sainte-Opportune (place); Espinay, René d'; conseiller d'Etat (Ancien Régime)
    - Apprentissage de François Richer, fils de Louis Richer, marchand, demeurant à Sarreville, chez André Portefin, marchand bourgeois de Paris, demeurant à Paris, rue des Lombards, paroisse Saint-Jacques-de-la-Boucherie., 27 août 1650; MC/ET/XXXIX/85
      contrat d'apprentissage; Lombards (rue des); Richer, François; Richer, Louis; Portefin, André; commerçant; commerçant
    - Désistement de mariage entre Jean de la Faye, conseiller du roi, élu en l'élection de La Charité-sur-Loire, demeurant à La Charité-sur-Loire, étant de présent à Paris logé sur les fossés devant les prés de Nesle en la maison où pend pour enseigne l'Aigle Royal, et Anne Nepveu, veuve de Philippe Duchesne, marchand drapier, bourgeois de Paris, demeurant à Paris, rue Saint-Denis, paroisse Sainte-Opportune., 28 août 1650; MC/ET/XXXIX/85
      renonciation; Saint-Denis (rue); Sainte-Opportune (paroisse); La Faye, Jean de; Nepveu, Anne; Duchesne, Philippe; négociant
    - Obligation par Charles Bernard, chevalier, trésorier général provincial des ponts et chaussées en la généralité de Poitiers, demeurant à Paris, rue des Lombards, paroisse Saint-Jacques-de-la-Boucherie, en la maison où est pour enseigne la Ville-d'Amiens, en faveur de François Boucher, marchand bourgeois de Paris, et Madeleine Jouay, son épouse., 28 août 1650; MC/ET/XXXIX/85
      obligation; Lombards (rue des); Bernard, Charles; Boucher, François; Jouay, Madeleine; commerçant
    - Mainlevée par Françoise Dupin, veuve du sieur Cordier, conseiller de la maison du prince de Condé, demeurant au faubourg Saint-Germain-des-Prés, sur le quai Malaquay, à René d'Aumouche, prêtre, curé de Neufmoûtier-en-Brie, demeurant à Neufmoûtier-en-Brie en sa maison presbytérale, étant de présent à Paris logé rue du Monceau Saint-Gervais, paroisse Saint-Jean-en-Grève., 28 août 1650; MC/ET/XXXIX/85
      mainlevée; Monceau-Saint-Gervais (rue du); Dupin, Françoise; Cordier (M.); Aumouche, René d'; prêtre; curé
    - Vente de granier par René d'Aumouche, prêtre, curé de Neufmoûtier-en-Brie, demeurant à Neufmoûtier-en-Brie en sa maison presbytérale, étant de présent à Paris logé rue du Monceau Saint-Gervais, paroisse Saint-Jean-en-Grève, à Charles Bernard, chevalier, trésorier général provincial des ponts et chaussées en la généralité de Poitiers, demeurant à Paris, rue des Lombards, paroisse Saint-Jacques-de-la-Boucherie, en la maison où est pour enseigne la Ville-d'Amiens., 28 août 1650; MC/ET/XXXIX/85
      acte de vente; Monceau-Saint-Gervais (rue du); Lombards (rue des); Aumouche, René d'; Bernard, Charles; prêtre; curé
    - Mariage entre Jean Vandeuille, charcutier, demeurant à Paris, rue de la Lune à la Ville Neuve sur Gravois paroisse Notre-Dame-de-Bonne-Nouvelle, fils de feu Didier Vandeuille, maître charcutier à Paris, et d'Andrée Leclerc, et Jeanne Brunet, fruitière à Paris, fille de Jean Brunet, gagne-denier, et de feue Yvonne d'Aigremont, demeurant à Paris, rue Saint-Denis, paroisse Saint-Nicolas-des-Champs., 28 août 1650; MC/ET/XXXIX/85
      contrat de mariage; Saint-Denis (rue); Saint-Nicolas-des-Champs (paroisse); Lune (rue de la); Vandeuille, Didier; Vandeuille, Jean; Leclerc, Andrée; Brunet, Jeanne; Brunet, Jean; Aigremont, Yvonne d'; charcutier; commerçant; journalier
    - Rachat par Denis Bourgeois, marchand mercier, bourgeois de Paris, demeurant à Paris, rue de la Fromagerie, paroisse Saint-Eustache, à Marthe et Louise Toucquet, demeurant à Paris, rue Montmartre, paroisse Saint-Eustache., 29 août 1650; MC/ET/XXXIX/85
      acte de vente; Fromagerie (rue de la); Montmartre (rue); Bourgeois, Denis; Toucquet, Marthe; Toucquet, Louise; commerçant
    - Remboursement par Marthe et Louise Toucquet, filles et héritières de feue Marthe Secoutre veuve d'Antoine Toucquet, écuyer, conseiller du roi, grenetier au grenier à sel de Rouen, demeurant à Paris, rue Montmartre, paroisse Saint-Eustache, à Simon Lemaître, receveur général provincial du roi en Normandie., 29 août 1650; MC/ET/XXXIX/85
      indemnité; Rouen (Seine-Maritime); Montmartre (rue); Toucquet, Mathe; Toucquet, Louise; Toucquet, Antoine; Secoutre, Marthe; Lemaître, Simon
    - Transaction entre Michel Bordel, avocat en Parlement, demeurant à Paris, rue des Mauvaises-Paroles, paroisse Saint-Germain-l'Auxerrois, d'une part, et Guillaume de la Vergne, conseiller du roi, assesseur en la maréchaussée, demeurant à Nogent-le-Rotrou, étant de présent à Paris logé rue Beaubourg, paroisse Saint-Nicolas-des-Champs, en la maison où pend pour enseigne Saint Louis., 29 août 1650; MC/ET/XXXIX/85
      accord; Mauvaises-Paroles (rue des); Beaubourg (rue); Bordel, Michel; La Vergne, Guillaume de; avocat au parlement (Ancien Régime)
    - Offre par Nicolas de Ville, procureur en Parlement, demeurant à Paris, rue du Mouton proche la Grève, paroisse Saint-Jean-en-Grève, à Denis Touzelin, bourgeois de Paris., 30 août 1650; MC/ET/XXXIX/85
      Mouton (rue du); Ville, Nicolas de; Touzelin, Denis
    - Convention entre Adrienne Fortin, veuve de Blaise Dufossé, marchand bourgeois de Paris, demeurant à Paris, rue des Lombards, paroisse Saint-Jacques-de-la-Boucherie, d'une part, et Etienne Thibault, écuyer, lieutenant dans le régiment de la reine., 2 septembre 1650; MC/ET/XXXIX/85
      convention; Lombards (rue des); Fortin, Adrienne; Dufossé, Blaise; Thibault, Etienne; commerçant
    - Transaction entre Jean de Vassan, seigneur de Mutigny, conseiller et secrétaire du roi et de ses finances, demeurant ordinairement à Châlons, étant de présent à Paris logé au port et paroisse Saint-Landry, d'une part, et Claude Erard, bourgeois de Paris, demeurant à Paris, rue Quincampoix, paroisse Saint-Merri., 5 septembre 1650; MC/ET/XXXIX/85
      accord; Châlons-en-Champagne (Marne); Saint-Landry (port); Quincampoix (rue); Vassan, Jean de; Erard, Claude
    - Obligation par Alphonse Henri de Montluc, chevalier, seigneur et marquis de Ballagny, comte d'Orbery et autres lieux, demeurant à Paris au Marais du Temple, rue Neuve-Saint-Louis, paroisse Saint-Gervais, au profit de Nicolas Duchemin, marchand bourgeois de Paris, demeurant à Paris, rue Saint-Denis, paroisse Saint-Leu -Saint-Gilles., 6 septembre 1650; MC/ET/XXXIX/85
      obligation; Neuve-Saint-Louis (rue); Saint-Denis (rue); Saint-Leu-Saint-Gilles (paroisse); Montluc, Alphonse Henri (comte d'Orbery); Duchemin, Nicolas; commerçant
    - Transaction entre Pierre Delong, baron de Baze, demeurant à Paris, rue des Minimes, paroisse Saint-Nicolas-des-Champs, d'une part, et Nicolas April, demeurant rue des Bourdonnais, paroisse Saint-Germain-l'Auxerrois., 7 septembre 1650; MC/ET/XXXIX/85
      accord; Minimes (rue des); Delong, Pierre; April, Nicolas
    - Apprentissage de Laurent Malleroye, fils de feu Etienne Malleroye et de Marie Ramonot, chez André Rigoullet, maître teinturier en toile, fil, laine, soie, demeurant à Paris, rue Saint-Denis, paroisse Saint-Eustache., 9 septembre 1650; MC/ET/XXXIX/85
      contrat d'apprentissage; Saint-Denis (rue); Saint-Eustache (paroisse); Malleroye, Laurent; Malleroye, Etienne; Ramonot, Marie; Rigoullet, André
    - Mariage entre Pierre Girard, marchand bourgeois de Paris, demeurant à Paris, rue Saint-Denis, paroisse Saint-Jacques-de-la-Boucherie, fils de Gilles Girard, naguère conseiller du roi au bailliage et siège présidial d'Auxerre, et de feue Aimée Vincent, et Edmée Crochet, fille de feu Pierre Crochet, marchand bourgeois de Paris, et d'Anne Chalbenoist, demeurant à Paris, rue Saint-Denis, paroisse Saint-Jacques-de-la-Boucherie., 11 septembre 1650; MC/ET/XXXIX/85
      contrat de mariage; Saint-Denis (rue); Saint-Jacques-de-la-Boucherie (paroisse); Girard, Pierre; Girard, Gilles; Aimée Vincent; Crochet, Edmée; Crochet, Pierre; Chalbenoist, Anne; commerçant
    - Vente d'héritage par Jean Roudel, tailleur d'habits, demeurant au village de Clamart, Nicole Alliot, son épouse, à Jean de Cuperly, marchand teinturier en toile, fil laine et soie, demeurant à Paris, rue de la Cossonnerie paroisse Saint-Eustache., 12 septembre 1650; MC/ET/XXXIX/85
      acte de vente; Clamart (Hauts-de-Seine); Cossonnerie (rue de la); Roudel, Jean; Alliot, Nicole; Cuperly, Jean de; tailleur d'habits; commerçant; teinturier blanchisseur
    - Accord entre Catherine Martin, mère supérieure des Religieuses de l'Hôpital Sainte-Catherine de Paris, rue Saint-Denis, d'une part, et Marie Bigeon, veuve d'Abel Ratelé, bourgeois de Paris, André Ratelé, leur fils, avocat en Parlement, demeurant à Paris, rue Cour-au-Vilain, paroisse Saint-Nicolas-des-Champs., 15 septembre 1650; MC/ET/XXXIX/85
      accord; Saint-Denis (rue); Martin, Catherine; Bigeon, Marie; Ratelé, Abel; Ratelé, André; avocat au parlement (Ancien Régime)
    - Acte de comparution par Pierre Canu, huissier ordinaire en la prévôté des monnaies, demeurant à Paris, rue des Déchargeurs, paroisse des Saints-Innocents, à François Barbault, sergent à verge au Châtelet., 16 septembre 1650; MC/ET/XXXIX/85
      comparution; Déchargeurs (rue des); Canu, Pierre; Barbault, François; huissier de justice; auxiliaire de justice
    - Bail par Madeleine Dupré, veuve de Matthieu Hotton, marchand pelletier, demeurant à Paris, rue de la Vieille-Cordonnerie, paroisse Sainte-Opportune, à Antoine Boucher, marchand bourgeois de Paris., 17 septembre 1650; MC/ET/XXXIX/85
      bail; Dupré, Madeleine; Boucher, Antoine; commerçant; fourreur; commerçant
    - Constitution de rente par Jacques de la Vairye, marchand bourgeois de Paris, demeurant à Paris, rue des Cinq Diamants, paroisse Saint-Jacques-de-la-Boucherie, en faveur d'Anne Aubery, vueve de Jean Lamirault, marchand bourgeois de Paris, demeurant à Paris,, rue de la Vieille-Monnaie, paroisse Saint-Jacques-de-la-Boucherie., 26 septembre 1650; MC/ET/XXXIX/85
      constitution de rente; Cinq-Diamants (rue des); La Vairye, Jacques de; Aubery, Anne; Lamirault, Jean; commerçant
    - Accord entre Mathurin Nirvon l'aîné, marchand épicier, bourgeois de Paris, demeurant à Paris au Marché aux Pourceaux, paroisse Saint-Eustache, Louis Lubin, marchand épicier, bourgeois de Paris, demeurant à Paris, rue Saint-Denis, paroisse Saint-Germain-l'Auxerrois, Jean de Saint-Paul, marchand épicier, demeurant à Paris, rue de la Cordonnerie, paroisse Saint-Eustache, d'une part, et Louis David, marchand épicier, demeurant à Paris, rue Saint-Denis, paroisse Saint-Germain, d'autre part., 28 septembre 1650; MC/ET/XXXIX/85
      Brevet en parchemin glissé dans le cahier.
      accord; Saint-Denis (rue); Saint-Germain-l'Auxerrois (paroisse); Cordonnerie (rue de la); Nirvon, Mathurin (l'aîné); Lubin, Louis; Saint-Paul, Jean de; David, Louis; commerçant; commerçant
    - Désaveu par Gabriel Gaupin, écuyer, seigneur de la Forêt, conseiller du roi, et alii., 28 septembre 1650; MC/ET/XXXIX/85
      renonciation; Gaupin, Gabriel
    - Constitution de rente par Imbert Veron, procureur en Parlement, demeurant à Paris, rue de Bièvre, paroisse Saint-Etienne-du-Mont, en faveur de Jacques Tonnereau, seigneur du Plessis, conseiller du roi, trésorier provincial de l'extraordinaire des guerres en Bretagne, demeurant à Paris, rue Pierre-Sarrasin, paroisse Saint-Benoît., 30 septembre 1650; MC/ET/XXXIX/85
      constitution de rente; Bièvre (rue de); Veron, Imbert; Tonnereau, Jacques
    - Compromis entre Claude Bidal, Pierre Chartrain, marchands, bourgeois de Paris, demeurant rue du Plat-d'Etain, paroisse Saint-Germain-l'Auxerrois, d'une part, et Julien Prévôt, marchand, bourgeois de Tours, demeurant à Tours, étant de présent à Paris logé rue de la Huchette, d'autre part., 30 septembre 1650; MC/ET/XXXIX/85
      accord; Tours (Indre-et-Loire); Huchette (rue de la); Bidal, Claude; Chartrain, Pierre; Prévôt, Julien; commerçant
    - Procuration par Gaspard Juston, marchand bourgeois de Paris, demeurant à Paris, rue Zacharie, paroisse de la Madeleine., 1er octobre 1650; MC/ET/XXXIX/85
      procuration; Zacharie (rue); Juston, Gaspard; commerçant
    - Obligation par Jean Carron, maître charron, Catherine Jérôme, son épouse, demeurant à Paris, rue Montmartre, paroisse Saint-Eustache, en la maison où pend pour enseigne la fleur de lys noire, en faveur de Marie Martin, veuve de Denis Coignet, seigneur de l'Epine, commandant ordinaire de l'artillerie de France, demeurant dans l'Enclos de la Monnaie, paroisse Saint-Germain-l'Auxerrois., 3 octobre 1650; MC/ET/XXXIX/85
      obligation; Montmartre (rue); Carron, Jean; Jérôme, Catherine; Martin, Marie; Coignet, Denis; charron
    - Bref état de compte fait par Claude Erard, conseiller du Roi et contrôleur général des rentes assignées sur le sel, demeurant à Paris rue Quincampoix, paroisse Saint-Médéric, à Gaspard Michel, bourgeois de Paris, et Madeleine Erard, sa femme, veuve de Georges Panetz, marchand pelletier bourgeois de Paris, demeurant rue Saint-Jacques, paroisse Saint-Benoît., 4 octobre 1650; MC/ET/XXXIX/85
      compte; Quincampoix (rue); Saint-Jacques (rue); Erard, Claude; Erard, Madeleine; Michel, Gaspard; Panetz, Georges; commerçant; fourreur
    - Attestation de Pierre Du Saussoy et Pierre Turpin, marchands quincailliers bourgeois de Paris, demeurant rue Saint-Denis, paroisse Saint-Eustache, qui déclarent s'être rendus au domicile de Nicolas Destumel, Jean Foully, Jacques Dupré et Pierre Mésuidieux, sur leur réquisition., 4 octobre 1650; MC/ET/XXXIX/85
      attestation; Saint-Denis (rue); Saint-Eustache (paroisse); Du Saussoy, Pierre; Turpin, Pierre; Destumel, Nicolas; Foully, Fully; Dupré, Jacques; Mésuidieux,, Pierre; commerçant
    - Transport de Jean Le Roy et Denis Martin, marchand bourgeois de Paris, demeurant rue Saint-Denis, paroisse Saint-Jacques-de-la-Boucherie, à Louis Mangeau, marchand bourgeois de Paris, y demeurant., 6 octobre 1650; MC/ET/XXXIX/85
      cession; Saint-Denis (rue); Saint-Jacques-de-la-Boucherie (paroisse); Le Roy, Jean; Martin, Denis; Mangeau, Louis; commerçant
    - Inventaire après décès de Germaine Bâtard, veuve de Félix Ménard, marbrier du roi demeurant rue Saint-Honoré, paroisse Saint-Eustache., 7 octobre 1650; MC/ET/XXXIX/85
      inventaire après décès; Saint-Honoré (rue); Bâtard, Germaine; Ménard, Félix
    - Inventaire après décès de Marie Ranet, femme de Claude de La Pallice, demeurant à Paris, rue de la Barillerie, devant l'horloge du Palais, paroisse Saint-Jacques-de-la-Boucherie, 7 octobre 1650; MC/ET/XXXIX/85
      acte non référencé dans le répertoire
      inventaire après décès; Barillerie (rue de la); Ranet, Marie; La Pallice, Claude de
    - Accord entre Catherine Faradèche, femme de François Le Roy, charcutier à Paris, demeurant rue et paroisse Saint-Germain-l'Auxerrois et Marie Durand, tapissière, femme séparée et délaissée de Hiérosme Du Perray, compagnon fripier à Paris, demeurant rue Montmartre, qui a payé la somme de cinquante livres contre l'abandon des poursuites., 7 octobre 1650; MC/ET/XXXIX/85
      accord; Saint-Germain-l'Auxerrois (rue); Montmartre (rue); Faradèche, Catherine; Le Roy, François; Durand, Marie; Du Perray, Hiérosme; charcutier; tapissier; brocanteur
    - Accord de fournitures entre Honoré Cormy, marchand bourgeois de Paris, demeurant rue de la Poterie, paroisse Saint-Eustache, Guillaume Perichon, marchand bourgeois de Paris demeurant au Marché aux Poirées, paroisse Saint-Eustache, Daniel Jost, marchand bourgeois de Paris demeurant rue Saint-Denis, paroisse Saint-Eustache, Marie Tessier, marchande lingère-toilière de Paris, femme de Pierre Lorge, cocher de Madame la duchesse d'Orléans, demeurant rue du Marché aux Poirées, tous créanciers de Françoise Lore, marchande lingère à Paris demeurant rue de la Ferronnerie., 8 octobre 1650; MC/ET/XXXIX/85
      accord; Poterie (rue de la); Saint-Denis (rue); Saint-Eustache (paroisse); Ferronnerie (rue de la); Cormy, Honoré; Perichon, Guillaume; Jost, Daniel; Tessier, Marie; Lorge, Pierre; Lore, Françoise; teinturier blanchisseur; passementier; conducteur de véhicules; commerçant
    - Obligation de Jacques Du Change, marchand bourgeois de Paris, Marie Rouillard, sa mère, femme séparée quant aux biens d'Antoine Ricard maître peintre à Paris, demeurant rue du Petit Pont à l'enseigne de la Madeleine, et le sieur Martin Briois, marchand bourgeois de Paris, demeurant rue Saint-Honoré, en la maison où pend l'Image Saint-Jean, paroisse Saint-Eustache, à Jacob Sémillard, marchand bourgeois de Paris., 8 octobre 1650; MC/ET/XXXIX/85
      obligation; Petit-Pont (rue du); Saint-Honoré (rue); Du Change, Jacques; Rouillard, Marie; Ricard, Antoine; Briois, Martin; Sémillard, Jacob; peintre; commerçant
    - Constitution de rente par Jean Collet, demeurant à Paris, rue du Four, Jean de Cuigy, demeurant à Paris, rue de la Verrerie, à Nicolas Mallebranche, écuyer, conseiller et secrétaire du roi, maison et couronne de France et de ses finances, demeurant à Paris, rue Neuve-Saint-Honoré, paroisse Saint-Roch, 10 octobre 1650; MC/ET/XXXIX/85
      constitution de rente; Four (rue du); Verrerie (rue de la); Neuve-Saint-Honoré (rue); Collet, Jean; Cuigy, Jean de; Mallebranche, Nicolas
    - Transport de rente par Nicolas Goujon, tailleur d'habits, Anne Auduron, son épouse, demeurant au faubourg Saint-Antoine, paroisse Saint-Paul, à Jacques Boucher, jardinier, Elizabeth Haudriron, son épouse, demeurant au faubourg Saint-Jacques devant l'estrapade., 11 octobre 1650; MC/ET/XXXIX/85
      transport de droits; Saint-Antoine (faubourg); Goujon, Nicolas; Boucher, Jacques; Haudriron, Elisabeth; tailleur d'habits; jardinier
    - Brevet de service par Marie Rocefort, fille de feu Jean Rocefort, garde des magasins en la ville de Doinzqueque (Dunkerque ?), demeurant à Paris au Cloître Saint-Honoré, à Antoine Couret, tailleur d'habits de la reine régente mère du roi, demeurant à Paris, rue de la Tabletterie, paroisse Saint-Germain-l'Auxerrois., 12 octobre 1650; MC/ET/XXXIX/85
      brevet notarié; contrat de travail; Saint-Honoré (cloître); Tabletterie (rue de la); Rocefort, Marie; Rocefort, Jean; Couret, Antoine; tailleur d'habits
    - Brevet de service par Elizabeth Gauray, porte- en l'église Sainte-Opportune, demeurant à Paris, au Petit Cloître, paroisse Sainte-Opportune, à Elizabeth Durand, gantière à Paris, 13 octobre 1650; MC/ET/XXXIX/85
      brevet notarié; contrat de travail; Gauray, Elizabeth; Durand, Elisabeth
    - Mise en apprentissage de Marie Paillet, fille de François Paillet, gagne-denier à Paris, demeurant rue des Gravilliers, paroisse Saint-Nicolas-des-Champs, auprès de Pierre Doublet, maître passementier boutonnier à Paris, demeurant rue Saint-Denis, paroisse Saint-Germain-l'Auxerrois., 17 octobre 1650; MC/ET/XXXIX/85
      brevet notarié; contrat de travail; Gravilliers (rue des); Saint-Denis (rue); Paillet, Marie; Paillet, François; Doublet, Pierre; journalier; passementier; tabletier
    - 19 octobre 1650, MC/ET/XXXIX/85
      bail; Lombards (rue des); Guérin, Jean; Gauthier, Pierre; Cause; François; Cause, Jean; commerçant
    - 24 octobre 1650, MC/ET/XXXIX/85
      traité; acte de vente; Beaubourg (rue); Déchargeurs (rue des); Parent, Simon; Canu, Pierre; huissier de justice; huissier de justice
    - 28 octobre 1650, MC/ET/XXXIX/85